【裁判字號】    98,易,129
【裁判日期】    980630
【裁判案由】    恐嚇取財等
【裁判全文】
臺灣士林地方法院刑事判決               98年度易字第129號
公  訴  人  臺灣士林地方法院檢察署檢察官
被      告  甲○○
            己○○
            戊○○
上  一  人
選任辯護人  陳志揚律師
上列被告因恐嚇取財等案件，經檢察官提起公訴（98年度偵字第
1600號、第2280號），本院判決如下：
    主  文
甲○○、己○○共同犯如附表一及二所示之罪，各處如附表三所
示之刑及沒收如附表三所示之物；均應執行有期徒刑肆年，扣案
之T 字起子壹支、手套壹雙、口罩肆個及門號為0000000000號之
行動電話機具壹支均沒收之。
戊○○共同犯如附表一所示之罪，累犯，各處如附表三所示之刑
及沒收如附表三所示之物；應執行有期徒刑年，扣案之T 字起
子壹支、手套壹雙、口罩肆個及門號為0000000000號之行動電話
機具壹支均沒收之。
    事  實
一、戊○○曾於民國86年間因違反麻醉藥品管理條例案件，經本
    院以86年度易字第617 號判決判處有期徒刑七月確定，復於
    87年間因竊盜案件，經臺灣高等法院以87年度上易字第3251
    號判決判處有期徒刑一年九月確定，又於88年間因偽造有價
    證券案件，經臺灣高等法院以87年度上訴字第5086號判決判
    處有期徒刑三年六月確定，嗣就上開三案件經臺灣高等法院
    以91年度聲字第994 號裁定定其應執行刑為有期徒刑五年五
    月確定，另於89年間因贓物案件，經臺灣臺東地方法院以89
    年度易字第155 號判決判處有期徒刑三月確定，復於90年間
    因竊盜案件，經臺灣臺東地方法院以89年度易字第315 號判
    決判處有期徒刑七月確定，嗣就上開二案件經臺灣臺東地方
    法院以91年度聲字第298 號裁定定其應執行刑為有期徒刑九
    月確定，旋經臺灣臺東地方法院就前開各案件以96年度聲減
    字第110 號裁定分別減為有期徒刑五年一月十五日及四月十
    五日確定，迄至96年7 月27日縮刑期滿執行完畢，猶不知悔
    改，或與甲○○及己○○三人共同基於意圖為自己不法所有
    之犯意聯絡，或由甲○○及己○○二人共同基於意圖為自己
    不法所有之犯意聯絡，分別於如附表所示一之時間及地點，
    或由甲○○及己○○自行搭車前往，或由戊○○以車號
    688-NU號之營業用小客車及車號T8-8072 號自用小客車搭載
    甲○○、己○○前往，而隨機尋找目標，並由甲○○攜帶其
    所有客觀上可做兇器使用之T 字起子1 支及非兇所有器使用
    之手套1 雙，以如附表一所示之方法，分別竊取如附表一所
    示被害人之車輛及財物（各次行竊時間、地點、行為人、被
    害人、手法及所得財物均詳如附表一所示），得手即將車輛
    遷移他處置放（各次置放地點詳如附表一「尋獲地點及過程
    」欄所載），並由戊○○駕駛上開車輛搭載己○○前往如附
    表一編號三至五所示之尋獲地點以會合，旋由甲○○及己○○於車內找尋被害人即車主之聯絡資料，而於附表一所示之
    時間由己○○以甲○○所交付之門號為0000000000號行動電
    話撥打電話，向附表一編號一至三及五、六所示之被害人恫
    嚇稱：「車子在我們這邊，我們缺錢跑路，所以偷車，請出
    錢把車子贖回，不然會把車子賣給拆解廠」等語以要求交付
    款項，致受話人心生畏怖，而依指示分別將如附表一編號三
    、五、六所示之款項，匯入甲○○以新臺幣（下同）15000
    元所購得不知情之邱志雄所有之中華郵政大溪員樹林郵局第
    0000000000 0000 號帳戶內（各次勒贖時間、金額、行為人
    、被害人及匯入款項均詳如附表一所示），得款即由己○○
    持上開帳戶提款卡領取款項以朋分花用，並於取得款項後通
    知車主領回車輛。嗣於98年1 月12日16時許，在臺北縣三峽
    鎮○○路與中正路口，適己○○於提領款項後為警攔檢查獲
    ，並偕同員警前往臺北縣三峽鎮○○路73號前，查獲於該處
    等候己○○交付款項之甲○○，嗣經渠等帶同員警至位於臺
    北縣三峽鎮○○路○ 段286 號9 樓之3 之租屋處，而扣得上
    開帳戶之提款卡1 張、甲○○所有供聯繫被害人交付款項所
    用之門號為00 00000000 號行動電話1 支、甲○○所有之供
    行竊所用之手套1 雙、T 字起子1 支及己○○所有之供提領
    被害人匯入款項所用之口罩4 個，旋依渠等供述而查知上情
    始循線查獲戊○○。
二、甲○○、己○○及丁○○（另由臺灣士林地方法院檢察署以
    98年度偵字第1600號案件偵辦中）共同基於意圖為自己不法
    所有之犯意聯絡，由丁○○提供如附表二所示之被害人即車
    主之聯絡資料，而於如附表二所示之時間由己○○以甲○○
    所交付之門號為0000000000號行動電話撥打電話，向附表二
    所示之被害人恫嚇稱：「車子在我們這邊，我們缺錢跑路，
    所以偷車，請出錢把車子贖回，不然會把車子賣給拆解廠」
    等語以要求交付款項，致受話人心生畏怖，而依指示將如附
    表二所示之款項，匯入甲○○所提供之上開中華郵政大溪員
    樹林郵局第00000000000000號帳戶內，得款即由己○○持上
    開帳戶提款卡領取款項以朋分花用，嗣經甲○○及己○○於
    前揭時地為警查獲，依渠等供述始悉上情，並循線查獲丁○○。
三、案經乙○○、丙○○訴由內政部警政署刑事警察局移送臺灣
    士林地方法院檢察署檢察官偵查起訴。
    理  由
一、按被告以外之人於審判外之言詞或書面陳述，除有刑事訴訟
    法第159 條之1 至第159 條之4 所規定之情形外，不得作為
    證據；又被告以外之人於審判外之陳述，雖不符同法第159
    條之1 至第159 條之4 之規定，而經當事人於審判程序同意
    作為證據，法院審酌該言詞陳述或書面陳述作成時之情況，
    認為適當者，亦得為證據；又當事人、代理人或辯護人於法
    院調查證據時，知有第159 條第1 項不得為證據之情形，而
    未於言詞辯論終結前聲明異議者，視為有前項之同意，刑事
    訴訟法第159 條第1 項、第159 條之1 、第159 條之2 、第
    19條之3 、第159 條之4 及第159 條之5 分別定有明文。查
    ：
（一）本判決所引用除被告甲○○及己○○於警詢及偵查中所為
      之供述，業經被告戊○○之選任辯護人於本院準備程序中
      否定其證據能力，其餘各該被告以外之人所為審判外之陳
      述以及其他書面陳述，雖屬傳聞證據，惟當事人及選任辯
      護人於本院準備程序及審判期日中均表示無意見而不予爭
      執，且迄至言詞辯論終結前亦未再聲明異議，本院審酌上
      開證據資料製作時之情況，尚無違法不當之瑕疵，亦認為
      以之作為證據應屬適當，依刑事訴訟法第159 條之5 規定
      ，認前揭證據資料均有證據能力。
（二）按刑事審判上之共同被告，係為訴訟經濟等原因，由檢察
      官或自訴人合併或追加起訴，或由法院合併審判所形成，
      其間各別被告及犯罪事實仍獨立存在。故共同被告對其他
      共同被告之案件而言，本質上屬於證人，此項得為證據之
      共同被告於審判外所為之陳述，倘被告於審判中未捨棄其
      詰問權，因其先前之陳述未經被告詰問，應認屬於未經合
      法調查之證據，並非無證據能力，而禁止證據之使用。此
      項詰問權之欠缺，非不得於審判中由被告行使以補正，而
      完足為經合法調查之證據（最高法院96年度臺上字第3923
      號判決參照）。查被告甲○○及己○○於警詢及偵查中所
      為涉及其餘共同被告犯罪之供述，本質上雖屬證人之證述
      ，惟共同被告甲○○及己○○業於本院審判期日經依法告
      知拒絕證言等權利後具結為證，並經檢察官、共同被告及
      其選任辯護人交互詰問檢視其證詞，揆諸上開最高法院判
      決意旨，被告甲○○及己○○於警詢及偵查中就其餘共同
      被告犯罪之供述，已取得作為證據之資格，是渠等供述內
      容與審判中相符部分自應有證據能力；至其等供述內容與
      審判中不符之部分，經本院斟酌上開警詢筆錄製作時間與
      本件案發時間相距較近，記憶應較本院審理時清晰，且顯
      然較無外力干擾或介入而為陳述，復無證據可認渠等於警
      詢及偵查時所為之陳述係公務員違背法定程序所取得，自
      堪認上開所為之供述具有可信性之特別情況，且為證明犯
      罪事實存否之必要事項，觀諸共同被告戊○○及其選任辯
      護人迄今亦未能具體指明上開證言有何顯不可信之情況，
      應認均有證據能力。
（三）證人即共同被告甲○○及己○○於偵查中向檢察官所為涉
      及其餘共同被告犯罪之證言，係被告以外之人於審判外之
      言詞或書面陳述，依刑事訴訟法第159 條第1 項之規定，
      除符合同法第159 條之1 至第159 條之4 之規定外，原則
      上並無證據能力，然證人甲○○及己○○所為上開證言係
      依法具結後所為之陳述，並於訊畢交付閱覽而經其簽名，
      且依筆錄之記載並無不能自由陳述或其他非法、不當之取
      證情形，嗣於本院審理中亦經傳訊到庭，而給予共同被告
      戊○○及其選任辯護人進行詰問之機會，觀諸共同被告戊○○及其選任辯護人迄今亦未能具體指明上開證言有何顯
      不可信之情況，是依刑事訴訟法第159 條之1 第2 項之規
      定，應認有證據能力。
二、如附表一所示之犯罪事實，業據被告甲○○及己○○於本院
    審理中坦承不諱，核與告訴人乙○○、丙○○及被害人黃賢
    得、宋志輝、盧俊宏、高淑娟分別於警詢中所指訴之情節大
    致相符，並有被害人黃賢得立具之贓物認領保管單、大溪員
    樹林郵局帳號00000000000000號帳戶之客戶資料、歷史交易
    清單及查詢未印摺交易詳情資料、內政部警政署刑事警察局
    98年1 月12日之搜索扣押筆錄（臺北縣三峽鎮○○路○ 段28
    6 號9 樓之3） 、自願受搜索同意書（己○○）、扣押物品
    目錄表、內政部警政署刑事警察局98年1 月12日之搜索扣押
    筆錄（臺北縣三峽鎮○○路73號前）、自願受搜索同意書（
    甲○○）、扣押物品目錄表、98年1 月13日查獲車輛之勘查
    現場照片（計有車號6283-RW 、8268-ET 、7290-EU） 、98
    年1 月13日查獲物品照片、手機簡訊翻拍照片、提款照片、
    車號7290-EU 號自用小客車之行車執照、車主置於車輛內聯
    絡電話資料、告訴人乙○○於98年1 月12日匯款1 萬元之郵
    政國內匯款執據、臺北市政府警察局車輛協尋電腦輸入單（
    車主丙○○，車號6283-RW） 、所竊取車輛資料之字條、被
    告甲○○所簽立之房屋租賃契約書（臺北縣三峽鎮○○路○
    段286 號9 樓之3） 、中華郵政股份有限公司桃園郵局98年
    1 月22日桃營字第0980100074號函及所檢送之帳號000000-0
    號帳戶之開戶基本資料及交易明細、臺北市大安區、信義區
    及內湖區之網頁地圖、臺北市政府警察局車輛協尋電腦輸入
    單（車主盧俊宏，車號6510-MQ）、告訴人乙○○立具之贓
    物認領保管單、被害人宋志輝立具之贓物認領保管單、被害
    人宋志輝提供98年1 月7 日之信義廣場地下停車場收費收據
    、被害人宋志輝所提供金額為3 萬元之合作金庫自動櫃員機
    交易明細單、被害人宋志輝提供之汽車維修結帳工單、和信
    電信股份有限公司函檢送門號0000000000之使用人資料、和
    信電信股份有限公司函檢附門號0000000000之2008.10.1 至
    2009.1.14 之雙向通聯紀錄在卷可稽，足徵被告甲○○及己○○之此部分自白與事實相符。訊據被告戊○○固不否認於
    如附表一編號三至六所示之時間確曾以其所駕駛之營業小客
    車及自用小客車搭載被告甲○○及己○○前往如附表編號三
    至六所示之竊車地點等事實，然矢口否認有何公訴意旨所稱
    如附表三至六所示之竊盜、毀損及恐嚇取財犯行，辯稱：其
    僅依被告甲○○之指示而搭載被告甲○○及己○○至上開各
    地點，並未參與犯罪云云。經查：
（一）被害人宋志輝、黃賢得及告訴人乙○○於前揭時地因上開
      車輛失竊而接獲來電勒贖並由被害人宋志輝、黃賢得及告
      訴人乙○○分別匯款至被告己○○所指定之前開帳戶乙節
      ，業經被害人宋志輝、黃賢得及告訴人乙○○於警詢中指
      訴歷歷，並有大溪員樹林郵局帳號00000000000000號帳戶
      之客戶資料、歷史交易清單及查詢未印摺交易詳情資料、
      和信電信股份有限公司函檢附門號0000000000之雙向通聯
      紀錄附卷可參，足見被害人宋志輝、黃賢得及告訴人乙○○確有因遭恐嚇而匯款至前開帳戶以交付財物之情形。
（二）被告戊○○於本院準備程序中固不否認確曾於98年1 月7
      日駕駛前開營業用小客車搭載被告甲○○及己○○前往臺
      北市○○區○○街及臺北市信義區101 大樓附近，而依卷
      附被告戊○○所使用之門號0000000000號98年1 月7 日通
      聯紀錄所顯示之相關基地臺位置，核與如附表一編號三所
      示車輛之失竊及尋獲地點相近，而依卷附車號688-NU號營
      業小客車之日報表所載，98年1 月7 日並無上開行駛紀錄
      及抄表金額，觀諸被告戊○○於本院準備程序中自承其於
      98年1 月7 日駕駛上開營業小客車之載客營業期間接獲被
      告甲○○電知始前往臺北縣三峽鎮搭載等情，竟於該日報
      表內未記載該次載客紀錄，顯不符常情，足見被告戊○○
      於98年1 月7 日以上開營業小客車搭載被告甲○○及己○○前往指定地點應非出於單純接送乘客之意。
（三）被告戊○○於本院審理中雖辯稱98年1 月12日凌晨係為取
      得被告甲○○所積欠之款項而搭載前往以向友人取款云云
      ，並經證人即被告甲○○於本院98年6 月2 日審理中到庭
      結證在卷，然被告戊○○於98年1 月17日警詢中供稱：「
      …98年1 月12日凌晨2 時許，甲○○打電話給我，叫我去
      三峽接他們，甲○○說要去臺北找朋友，他的小弟要去拿
      藥…」等語，並未提及清償借款之事，是被告戊○○所述
      上情之真實性，即有疑問；又被告戊○○於本院98年6 月
      2 日審理中供稱於98年1 月12日確曾收取被告甲○○所給
      付之1000元等語，雖經被告甲○○於本院98年6 月2 日審
      理中結證稱：當日確曾給付車資1000元等語，然被告戊○○於98年1 月17日偵查中供稱：其搭載被告甲○○至指定
      地點，均未向之收取款項等語，觀諸被告戊○○迄至本院
      98年6 月2 日傳訊被告甲○○作證後始為上開陳述，足見
      被告戊○○所稱上節，應屬事後附和之詞，委不足採信。
（四）又依被告戊○○所使用之門號0000000000號之通聯紀錄所
      載基地臺位置，參照被告戊○○於警詢中所供述於98 年1
      月12日搭載被告甲○○前往之相關地點，核與如附表一編
      號四至六所示車輛之失竊及尋獲地點相近，而被告戊○○
      於本院準備程序中供稱：98年1 月12日係前往臺北縣三峽
      鎮搭載被告甲○○及己○○等語，且依上開通聯紀錄所載
      之基地臺位置觀之，足見被告戊○○於98 年1月12日凌晨
      係自臺北市內湖區前往臺北縣三峽鎮搭載被告甲○○；另
      被告戊○○於本院審理中供稱：「（問：98年1 月12日凌
      晨你是否都在內湖地區等他們，或是先回家再出來？）都
      有。」等語，且依上開通聯紀錄所示，被告戊○○搭載被
      告甲○○及己○○之時間約為凌晨5 時至7 時30分許，觀
      諸被告戊○○於本院準備程序中供稱：98年1 月12日前往
      臺北縣三峽搭載被告甲○○及己○○，且被告甲○○於當
      日並未清償所欠款項等語，參以如附表一編號四至六所示
      車輛之失竊及尋獲地點多數位於臺北市內湖區，而被告戊○○之住所地亦位於臺北市內湖區，是被告戊○○自無僅
      為收取欠款而於凌晨時分奔波數次搭載被告甲○○取款之
      必要，復無得悉未獲清償後仍依被告甲○○之指示繼續搭
      載至指定地點之理，足見被告戊○○上開所辯，要屬卸責
      之詞，不足採信。
（五）又被告己○○於98年1 月13日警詢中曾供稱：「我都跟甲○○、綽號『阿裕』之男子等共同出門行竊，我們幾乎都
      在凌晨3 時出門，由『阿裕』駕駛一臺墨綠色福特自小客
      車有時會開計程車載甲○○跟我出門，由甲○○找尋適合
      的車輛並由他下車行竊，我跟『阿裕』都在車上等，甲○○都挑馬自達廠牌M3型的車下手，他得手後會將車輛開往
      他處封閉式的收費停車場停放，之後甲○○會以電話連絡
      『阿裕』，我就跟『阿裕』去載甲○○，因為我不懂偷車
      的技巧也不會開車，所以甲○○行竊時我都在車上等，我
      不知道『阿裕』是否會偷車，而我們去偷車的地點大多在
      臺北縣市、桃園縣一帶，行竊的地點都是由『阿裕』及甲○○決定。」、「得手後都會將竊得之車輛放於停車場，
      甲○○會在車上找尋是否有被害人的資料、電話及證件，
      取得失竊車主之電話後會由甲○○、『阿裕』或我以電話
      跟被害人聯繫…」等語，而被告己○○於本院審理中雖翻
      異前詞，然上開警詢筆錄製作時間與本件案發時間相距較
      近，記憶應較本院審理時清晰，且顯然較無外力干擾或介
      入而為陳述，且上開警詢供述內容，業經臺灣士林地方法
      院檢察署檢察事務官於98年2 月21日核對無訛，並製有勘
      驗筆錄在卷，參照卷附之勘驗筆錄所載，前開陳述係經員
      警詢問後由其回答，且於該警詢筆錄製作完成後，由員警
      逐字朗誦後始交付其簽名捺印，足見被告己○○確係出於
      自由意志而為上開陳述；觀諸上開通聯紀錄所載內容，被
      告戊○○於98年1 月7 日及98年1 月12日至臺北縣三峽鎮
      搭載被告甲○○及己○○前即曾有多次與被告甲○○通話
      之紀錄，參照上開通聯紀錄所顯示之相關基地臺位置，核
      與被告己○○於98年1 月13日警詢時所供述之犯案情節相
      仿，足見被告己○○所為之上開陳述，應屬可採。
    綜上所述，被告戊○○所辯上情，均屬事後飾卸之詞，不足
    採信。本件事證明確，渠等如附表一所示之犯行均堪認定，
    應予依法論科。
三、如附表二所示之犯罪事實，業據被告己○○於本院審理中坦
    承不諱，並經共同被告甲○○於本院審理中證述在卷，核與
    被害人沈柏貞於警詢中所指訴之情節大致相符，並有大溪員
    樹林郵局帳號00000000000000號帳戶之客戶資料、歷史交易
    清單及查詢未印摺交易詳情資料、內政部警政署刑事警察局
    98年1 月12日之搜索扣押筆錄（臺北縣三峽鎮○○路○ 段28
    6 號9 樓之3） 、自願受搜索同意書（己○○）、扣押物品
    目錄表、內政部警政署刑事警察局98年1 月12日之搜索扣押
    筆錄（臺北縣三峽鎮○○路73號前）、自願受搜索同意書（
    甲○○）、扣押物品目錄表、中華郵政股份有限公司桃園郵
    局98年1 月22日桃營字第0980100074號函及所檢送之帳號
    000000-0號帳戶之開戶基本資料及交易明細、和信電信股份
    有限公司函檢送門號0000000000之使用人資料、和信電信股
    份有限公司函檢附門號0000000000之2008.10.1 至2009.1.
    14之雙向通聯紀錄在卷可稽，足徵被告己○○之此部分自白
    與事實相符。訊據被告甲○○固不否認曾於如附表二所示之
    時間接獲證人丁○○之來電而轉交被告己○○接聽之事實，
    然矢口否認有公訴意旨所稱如附表二所示之恐嚇取財犯行，
    辯稱：其就該次恐嚇取財犯行並不知情云云。經查：被害人
    沈柏貞於前揭時地因上開車輛失竊而接獲來電勒贖並匯款至
    被告己○○所指定之前開帳戶乙節，業經被害人沈柏貞於警
    詢中指訴歷歷，並有大溪員樹林郵局帳號00000000000000號
    帳戶之客戶資料、歷史交易清單及查詢未印摺交易詳情資料
    、和信電信股份有限公司函檢附門號0000000000之雙向通聯
    紀錄附卷可參，足見被害人沈柏貞確有因遭恐嚇而匯款至前
    開帳戶以交付財物之情形；又證人丁○○於本院98年6 月19
    日審理時雖否認曾提供如附表二所示車輛之車主聯絡電話予
    被告己○○乙情，並經被告己○○於本院同日審理中供稱：
    「（問：起訴書附表二之被害人電話及資料，是何人交給你
    的？）在車上拿的，那是甲○○去偷車的。」、「（問：車
    號9752-QN 車主資料，是如何取得？）我當時人在外面，是
    甲○○打電話給我，留被害人資料給我，我過了一下才打電
    話給被害人，我沒有去車上拿。」等語，然如附表二所示之
    車輛係於98年1 月7 日8 時前某時於臺北市○○區○○路附
    近失竊，業經被害人沈柏貞陳明在卷，而被告甲○○於98年
    1 月7 日4 時至6 時30分間某時許於臺北市○○區○○街附
    近竊取如附表一編號三所示之車輛，已如前述，足見如附表
    二所示之車輛顯非被告甲○○所竊取，是被告己○○上開供
    述內容，顯與事實不符；又被告己○○於本院98年6 月2 日
    審理中結證稱：「（問：附表二之被害人資料是否由丁○○
    直接交給你？）不是，是丁○○打電話給甲○○，我在旁邊
    ，甲○○拿給我聽的，我就說約在臺北車站，是綽號大胖交
    給我，我沒有與大胖一起執行過，他是認識甲○○。」、「
    （問：附表二的車子，是大胖拿被害人資料給你，甲○○是
    否知道你要去拿被害人資料？）甲○○知道，他也知道我拿
    資料是要去恐嚇被害人。」等語，觀諸被告甲○○先於98年
    1 月21日檢察官訊問時供稱：9752-QN 車主資料係由證人丁○○提供，由被告己○○撥打電話，得款由其三人平分等語
    ，復於本院審理中供稱：「（問：後來是否丁○○打電話給
    你，並提供被害人資料給你，你叫己○○去拿？）我接電話
    以後，拿給己○○聽。」等語，足見被告甲○○與被告己○○、證人丁○○間就如附表二所示之恐嚇取財犯行，自難謂
    無犯意聯絡及行為分擔。是被告甲○○所辯上情，顯屬事後
    卸責之詞，不足採信。本件事證明確，渠等如附表二所示之
    恐嚇取財犯行洵堪認定，應予依法論科。
四、按刑法第321 條第1 項第3 款之攜帶兇器竊盜罪，係以行為
    人攜帶兇器竊盜為其加重條件，此所謂兇器，其種類並無限
    制，凡客觀上足對人之生命、身體、安全構成威脅，具有危
    險性之兇器均屬之，且祇須行竊時攜帶此種具有危險性之兇
    器為已足，並不以攜帶之初有行兇之意圖為必要（最高法院
    79年臺上字第5253號判例可資參照），查被告甲○○、己○○及戊○○於行竊時所攜帶之T 字起子，係屬金屬材質，此
    有卷附之照片可稽，且係渠等持以破壞車門門鎖、電門鎖所
    用之物，業經被告甲○○供明在卷，於客觀上自足以對人之
    生命、身體、安全構成威脅，而為兇器之一種。核被告甲○○及己○○所為如附表一、二所示之行為，分別係犯如附表
    一、二所示之竊盜罪、毀損及恐嚇取財罪；又被告戊○○所
    為如附表一編號三至六所示之行為，分別係犯如附表一編號
    三至六所示之竊盜罪、毀損及恐嚇取財罪。又被告甲○○及
    己○○所為恐嚇被害人高淑娟及盧俊宏交付財物之犯行，雖
    已著手於恐嚇取財行為之實施，然未至取得財物之結果，均
    為未遂犯，應依刑法第25條第2 項之規定，減輕其刑。又被
    告甲○○及己○○就如附表一編號一至二所示之竊盜、毀損
    及恐嚇取財犯行，被告甲○○、己○○及另案被告丁○○就
    如附表二所示之恐嚇取財犯行，被告甲○○、己○○及戊○○就如附表一編號三至六所示之竊盜毀損及恐嚇取財犯行，
    分別有犯意聯絡及行為分擔，均為共同正犯。又被告甲○○
    及己○○就如附表一編號一及二之竊盜犯行，另被告甲○○
    、己○○及戊○○就如附表一編號三至四及六所示之竊盜犯
    行，均係以一加重竊盜之行為同時觸犯毀損罪名，為想像競
    合犯，應依刑法第55條之規定，從一重之加重竊盜罪論處。
    又被告甲○○、己○○及戊○○所犯如附表一及二所示各加
    重竊盜及恐嚇取財罪，犯意各別，應予分論併罰。又被告戊○○曾於86 年 間因違反麻醉藥品管理條例案件，經本院以
    86年度易字第617 號判決判處有期徒刑七月確定，復於87年
    間因竊盜案件，經臺灣高等法院以87年度上易字第3251號判
    決判處有期徒刑一年九月確定，又於88年間因偽造有價證券
    案件，經臺灣高等法院以87年度上訴字第5086號判決判處有
    期徒刑三年六月確定，嗣就上開三案件經臺灣高等法院以91
    年度聲字第994 號裁定定其應執行刑為有期徒刑五年五月確
    定，另於89 年 間因贓物案件，經臺灣臺東地方法院以89年
    度易字第155 號判決判處有期徒刑三月確定，復於90年間因
    竊盜案件，經臺灣臺東地方法院以89年度易字第315 號判決
    判處有期徒刑七月確定，嗣就上開二案件經臺灣臺東地方法
    院以91年度聲字第298 號裁定定其應執行刑為有期徒刑九月
    確定，旋經臺灣臺東地方法院就前開各案件以96年度聲減字
    第110 號裁定分別減為有期徒刑五年一月十五日及四月十五
    日確定，迄至96年7 月27日縮刑期滿執行完畢，此有臺灣高
    等法院被告前案紀錄表一份附卷可參，其前曾受有期徒刑之
    執行完畢，於五年以內故意再犯本件最重本刑為有期徒刑以
    上之罪，均為累犯，應依刑法第47條第1 項之規定加重其刑
    。爰審酌被告甲○○、己○○及戊○○正值壯年，竟多次分
    別以如附表一及二所示之方式竊取他人財物及恐嚇他人交付
    財物，而被告甲○○、己○○及戊○○曾有多次竊盜前科，
    此有上開前案紀錄表各一份在卷可參，復再次為如附表一所
    示之竊盜犯行，嚴重破壞社會秩序及他人財產安全，然所竊
    得之車輛多數業已返還被害人，且被告己○○於犯後尚能坦
    承犯行，而被告甲○○於犯後僅坦承部分犯行，另被告戊○○於犯後狡詞卸責，及其三人之品行、犯罪動機、目的、手
    段、行為次數、生活狀況、智識程度、犯罪行為之分工、犯
    罪所得之利益及所生之損害等一切情狀，分別量處如主文所
    示之刑，並定其應執行刑。至檢察官雖聲請就被告甲○○、
    己○○及戊○○部分依竊盜犯贓物犯保安處分條例第3 條第
    1 項（起訴書誤載為第3 條第1 項第1 款）之規定諭知刑前
    強制工作，然竊盜犯贓物犯保安處分條例第2 條第4 項規定
    ，應執行之刑未達一年以上者，無該條例之適用，而本件被
    告甲○○、己○○及戊○○所涉上開竊盜犯行既經分別諭知
    如主文所示之刑，且渠等所涉上開竊盜犯行亦與另涉恐嚇取
    財之犯行合定如主文所示之應執行刑，而無從判定其中竊盜
    罪所定執行刑是否達一年以上，自無竊盜犯贓物犯保安處分
    條例適用之餘地，附此敘明。
五、扣案之T 字起子壹支及手套壹雙，均係供犯竊盜罪所用之物
    ，且為被告甲○○所有，業經其供明在卷，爰依刑法第38條
    第1 項第2 款之規定於各該加重竊盜罪之主文項下宣告沒收
    之；又扣案之口罩4 個及門號為0000000000號之行動電話機
    具1 支，均係供犯恐嚇取財罪所用之物，且分別為被告己○○及甲○○所有，業經被告己○○供明在卷，爰依刑法第38
    條第1 項第2 款之規定於各該恐嚇取財罪之主文項下宣告沒
    收之；至上開行動電話機具所使用之0000000000號門號所屬
    之SIM 卡1 枚，因該行動電話門號，僅係使用者向電信業者
    申請租用而僅取得其使用權，並非申請使用者所有（最高法
    院92年度臺上字第6836號判決意旨可資參照），自不得為沒
    收之諭知；另扣案之中華郵政大溪員樹林郵局第0000000000
    000 號帳戶提款卡，雖係供犯恐嚇取財罪所用之物，然該帳
    戶之持有人為第三人邱志雄，而非被告甲○○、己○○及戊○○所有之物，爰不另為沒收之諭知。
據上論斷，應依刑事訴訟法第299 條第1 項前段，刑法第28 條
、第321 條第1 項第3 款、第4 款、第346 條第1 項、第3 項、
第354 條、第25條第2 項、第47條第1 項、第55條、第51條第5
款、第38條第1 項第2 款，刑法施行法第1 條之1 ，判決如主文
。
本案經檢察官張紜瑋到庭執行職務
中    華    民    國    98    年    6     月    30    日
                  刑事第五庭審判長法  官  李育仁
                                  法  官  孫曉青
                                  法  官  黃雅君
以上正本證明與原本無異。
如不服本判決應於收受判決後10日內向本院提出上訴書狀，並應
應敘述具體理由。其未敘述上訴理由者，應於上訴期間屆滿後20
日內向本院補提理由書(均須按他造當事人之人數附繕本)「切勿
逕送上級法院」。
                                  書記官  簡湘雲
中    華    民    國    98    年    6     月    30    日
附錄本案論罪科刑法條：
刑法第321 條第3 款、第4 款
犯竊盜罪而有左列情形之一者，處6 月以上、5 年以下有期徒刑
：
一、於夜間侵入住宅或有人居住之建築物、船艦或隱匿其內而犯
    之者。
二、毀越門扇、牆垣或其他安全設備而犯之者。
三、攜帶兇器而犯之者。
四、結夥三人以上而犯之者。
五、乘火災、水災或其他災害之際而犯之者。
六、在車站或埠頭而犯之者。
刑法第346 條第1 項
意圖為自己或第三人不法之所有，以恐嚇使人將本人或第三人之
物交付者，處6 月以上5 年以下有期徒刑，得併科1 千元以下罰
金。
刑法第346 條第3 項
前二項之未遂犯罰之。
刑法第354 條
毀棄、損壞前二條以外之他人之物或致令不堪用，足以生損害於
公眾或他人者，處2 年以下有期徒刑、拘役或5 百元以下罰金。
附表一：
┌─┬─────┬────┬────┬────┬────┬─────┬────┬─────────┬────┐
│編│失竊時間  │竊車地點│被害人及│失竊車輛│勒贖時間│給付時間、│尋獲地點│行為人            │所犯法條│
│號│          │        │其電話號│及物品  │及金額  │金額及其方│及過程  │／犯罪手法        │        │
│  │          │        │碼／    │        │        │式        │        │                  │        │
│  │          │        │對方來電│        │        │          │        │                  │        │
│  │          │        │號碼    │        │        │          │        │                  │        │
├─┼─────┼────┼────┼────┼────┼─────┼────┼─────────┼────┤
│1 │97/12/23  │臺北市文│高淑娟  │車號9281│97/12/23│未依指示匯│接獲警方│甲○○、己○○    │第321 條│
│  │8時前某時 │山區新光│0963-   │-EJ 號自│15時09分│款        │通知於臺│／                │第1 項第│
│  │          │路1段191│309796  │用小客車│許來電要│          │北市信義│由甲○○持其所有客│3 款、第│
│  │          │號旁    │        │（其內之│求匯款  │          │區○○路│觀上可做兇器使用之│346 條第│
│  │          │        │        │ETC 電子│        │          │世貿二館│T 字起子1 支及非兇│3 項、第│
│  │          │        │／      │收費器、│        │          │尋獲    │器使用之手套1 雙，│1 項、第│
│  │          │        │ 來電： │存摺1 本│        │          │        │毀壞車門門鎖、電門│354條   │
│  │          │        │未顯示  │及提款卡│        │          │        │鎖及防盜器以竊取之│        │
│  │          │        │ 號碼   │1 張未尋│        │          │        │，得手後將之移置他│        │
│  │          │        │        │獲）    │        │          │        │處，並由己○○撥打│        │
│  │          │        │ 簡訊： │        │        │          │        │電話向車主恫嚇稱：│        │
│  │          │        │ 0938-  │        │        │          │        │若不出錢將車子贖回│        │
│  │          │        │ 517477 │        │        │          │        │，即將車輛解體變賣│        │
│  │          │        │        │        │        │          │        │等語，致受話人心生│        │
│  │          │        │        │        │        │          │        │畏怖，經報警處理而│        │
│  │          │        │        │        │        │          │        │未依指示匯款，致未│        │
│  │          │        │        │        │        │          │        │得逞              │        │
├─┼─────┼────┼────┼────┼────┼─────┼────┼─────────┼────┤
│2 │97/12/23  │臺北市大│盧俊宏  │6510-MQ │97/12/23│未依指示匯│97/12/26│甲○○、己○○    │第321 條│
│  │16時前某時│安區忠孝│0932-   │號自小客│16時35分│款        │接獲警方│／                │第1 項第│
│  │          │東路3段 │213769  │車（其電│許來電要│          │通知於臺│由甲○○持其所有客│3 款、第│
│  │          │248巷   │／      │瓶未尋獲│求匯款  │          │北市士林│觀上可做兇器使用之│346 條第│
│  │          │        │        │）      │        │          │區百齡橋│T 字起子1 支及非兇│3 項、第│
│  │          │        │0938    │        │        │          │堤外停車│器使用之手套1 雙，│1 項、第│
│  │          │        │517477  │        │        │          │場尋獲  │毀壞車門門鎖及電門│354條   │
│  │          │        │        │        │        │          │        │鎖以竊取之，得手後│        │
│  │          │        │        │        │        │          │        │將之移置他處，並由│        │
│  │          │        │        │        │        │          │        │己○○撥打電話向車│        │
│  │          │        │        │        │        │          │        │主恫嚇稱：若不出錢│        │
│  │          │        │        │        │        │          │        │將車子贖回，即將車│        │
│  │          │        │        │        │        │          │        │輛解體變賣等語，致│        │
│  │          │        │        │        │        │          │        │受話人心生畏怖，嗣│        │
│  │          │        │        │        │        │          │        │受話人因未確認車輛│        │
│  │          │        │        │        │        │          │        │而未依指示匯款，致│        │
│  │          │        │        │        │        │          │        │未得逞            │        │
├─┼─────┼────┼────┼────┼────┼─────┼────┼─────────┼────┤
│3 │98/01/07  │臺北市大│宋志輝  │9921-EA │98/01/07│98/01/07  │98/01/07│甲○○、己○○、陳│第321 條│
│  │4 時至6 時│安區樂業│0936-   │號自小客│10時33分│11時38分許│11時48分│信裕／            │第1 項第│
│  │30分間某時│街、和平│174233  │車      │許來電要│於合作金庫│許接獲被│由戊○○駕駛車號68│3 、4 款│
│  │許        │東路3段 │        │        │求匯款3 │銀行自動提│告通知而│8-NU號營業用小客車│、第346 │
│  │          │228巷   │／      │        │萬      │款機，使用│於臺北市│搭載甲○○及己○○│條第1項 │
│  │          │        │0938-   │        │元      │新光銀行金│信義區信│隨機尋找下手目標，│、第354 │
│  │          │        │517477  │        │        │融卡轉帳3 │義路5段 │另由甲○○持其所有│條      │
│  │          │        │        │        │        │萬元      │11號信義│客觀上可做兇器使用│        │
│  │          │        │        │        │        │          │廣場地下│之T 字起子1 支及非│        │
│  │          │        │        │        │        │          │停車場尋│兇器使用之手套1雙 │        │
│  │          │        │        │        │        │          │獲      │，毀壞前車門鑰匙孔│        │
│  │          │        │        │        │        │          │        │及電門啟動鎖以竊取│        │
│  │          │        │        │        │        │          │        │之，得手後將之移置│        │
│  │          │        │        │        │        │          │        │他處，並由己○○撥│        │
│  │          │        │        │        │        │          │        │打電話向車主恫嚇稱│        │
│  │          │        │        │        │        │          │        │：若不出錢將車子贖│        │
│  │          │        │        │        │        │          │        │回，即將車輛解體變│        │
│  │          │        │        │        │        │          │        │賣等語，致受話人心│        │
│  │          │        │        │        │        │          │        │生畏怖，而依指示匯│        │
│  │          │        │        │        │        │          │        │款以尋回車輛      │        │
├─┼─────┼────┼────┼────┼────┴─────┼────┼─────────┼────┤
│4 │98/01/12  │臺北市內│丙○○  │6283-RW │車內未留有聯絡方式，│98/01/12│甲○○、己○○、陳│第321 條│
│  │4 時至6 時│湖區康寧│        │號自小客│以致無從向丙○○勒贖│18時許接│信裕              │第1 項第│
│  │30分間某時│路1段195│        │車      │。                  │獲警方通│／                │3 、4 款│
│  │          │巷20弄  │        │        │                    │知於臺北│由戊○○駕駛車號T8│、第354 │
│  │          │        │        │        │                    │市內湖區│-8072 號自用小客車│條      │
│  │          │        │        │        │                    │港墘路港│搭載甲○○及己○○│        │
│  │          │        │        │        │                    │富立體停│隨機尋找下手目標，│        │
│  │          │        │        │        │                    │車場尋獲│由甲○○持其所有客│        │
│  │          │        │        │        │                    │        │觀上可做兇器使用之│        │
│  │          │        │        │        │                    │        │T 字起子1 支及非兇│        │
│  │          │        │        │        │                    │        │器使用之手套1 雙，│        │
│  │          │        │        │        │                    │        │毀壞左前車門鑰匙孔│        │
│  │          │        │        │        │                    │        │及電門鎖以竊取之，│        │
│  │          │        │        │        │                    │        │得手後將之移置他處│        │
│  │          │        │        │        │                    │        │，因車內未留有車主│        │
│  │          │        │        │        │                    │        │之聯絡方式，而未能│        │
│  │          │        │        │        │                    │        │恫嚇車主付款贖車  │        │
├─┼─────┼────┼────┼────┼────┬─────┼────┼─────────┼────┤
│5 │98/01/12  │臺北市內│祥雍企業│8268-ET │98/01/12│98/01/12  │98/01/12│甲○○、己○○、陳│第321 條│
│  │6 時前某時│湖區民權│有限公司│號自小客│10時3分 │10時55分許│接獲被告│信裕              │第1 項第│
│  │許        │東路6段 │黃賢得  │車（內有│許要求匯│以祥雍企業│通知並於│／                │3 、4 款│
│  │          │120巷1弄│2788-   │祥雍企業│款4 萬元│有限公司之│臺北市內│由戊○○駕駛車號T8│、第346 │
│  │          │        │9809    │有限公司│        │郵局帳戶匯│湖區東湖│-8072 號自用小客車│條第1項 │
│  │          │        │        │行車執照│        │款2萬5000 │國小停車│搭載甲○○及己○○│        │
│  │          │        │／      │保險證、│        │元        │場尋獲  │隨機尋找下手目標，│        │
│  │          │        │00000000│黃碧鳳駕│        │          │        │由甲○○持其所有客│        │
│  │          │        │77      │駛執照、│        │          │        │觀上可做兇器使用之│        │
│  │          │        │        │強制汽車│        │          │        │T 字起子1 支及非兇│        │
│  │          │        │        │保險卡1 │        │          │        │器使用之手套1 雙以│        │
│  │          │        │        │張【均已│        │          │        │不詳方法竊取之，得│        │
│  │          │        │        │發還】）│        │          │        │手後將之移置他處，│        │
│  │          │        │        │        │        │          │        │並由己○○撥打電話│        │
│  │          │        │        │        │        │          │        │向車主恫嚇稱：若不│        │
│  │          │        │        │        │        │          │        │出錢將車子贖回，即│        │
│  │          │        │        │        │        │          │        │將車輛解體變賣等語│        │
│  │          │        │        │        │        │          │        │，致受話人心生畏怖│        │
│  │          │        │        │        │        │          │        │，而依指示匯款以尋│        │
│  │          │        │        │        │        │          │        │回車輛            │        │
├─┼─────┼────┼────┼────┼────┼─────┼────┼─────────┼────┤
│6 │98/01/12  │臺北市內│乙○○  │7290-EU │98/01/12│98/01/12  │98/01/12│甲○○、己○○、陳│第321 條│
│  │7 時至8 時│湖區南京│0939-   │號自小客│8時07分 │13時19分  │16時許接│信裕／            │第1 項第│
│  │10分許    │東路6段 │503158  │車（內有│許要求匯│許於台北市│獲警方通│由戊○○駕駛車號T8│3 、4 款│
│  │          │、新明路│        │32吋液晶│款6 萬元│松山郵局匯│知於桃園│-8072 號自用小客車│、第346 │
│  │          │口路邊停│／      │電視、測│        │款1萬元   │縣八德市│搭載甲○○及己○○│條第1項 │
│  │          │車格    │0938-   │速功能後│        │          │大忠街大│隨機尋找下手目標，│、第354 │
│  │          │        │517477  │照鏡、行│        │          │忠國小地│由甲○○持其所有客│條      │
│  │          │        │        │車執照【│        │          │下停車場│觀上可做兇器使用之│        │
│  │          │        │        │均已發還│        │          │尋獲    │T 字起子1 支及非兇│        │
│  │          │        │        │】）    │        │          │        │器使用之手套1 雙，│        │
│  │          │        │        │        │        │          │        │毀壞二前車門鑰匙孔│        │
│  │          │        │        │        │        │          │        │及電門鎖以竊取之，│        │
│  │          │        │        │        │        │          │        │得手後將之移置他處│        │
│  │          │        │        │        │        │          │        │，並由己○○撥打電│        │
│  │          │        │        │        │        │          │        │話向車主恫嚇稱：若│        │
│  │          │        │        │        │        │          │        │不出錢將車子贖回，│        │
│  │          │        │        │        │        │          │        │即將車輛解體變賣等│        │
│  │          │        │        │        │        │          │        │語，致受話人心生畏│        │
│  │          │        │        │        │        │          │        │怖，而依指示匯款以│        │
│  │          │        │        │        │        │          │        │尋回車輛          │        │
└─┴─────┴────┴────┴────┴────┴─────┴────┴─────────┴────┘
附表二：
┌─┬─────┬────┬────┬────┬────┬─────┬────┬─────────┬────┐
│編│失竊時間  │竊車地點│被害人及│失竊車輛│勒贖時間│給付時間、│尋獲過程│行為人            │所犯法條│
│號│          │        │其電話號│及物品  │及金額  │金額及其方│        │／犯罪手法        │        │
│  │          │        │碼／    │        │        │式        │        │                  │        │
│  │          │        │對方來電│        │        │          │        │                  │        │
│  │          │        │號碼    │        │        │          │        │                  │        │
├─┼─────┼────┼────┼────┼────┼─────┼────┼─────────┼────┤
│1 │98/01/07  │臺北市士│沈柏貞  │9752-QN │98/01/07│98/01/09  │未接獲來│甲○○、己○○    │第346 條│
│  │8 時前某時│林區文林│0980-   │號自小客│12時56分│11時15分許│電告知車│                  │第1 項  │
│  │許        │路708號 │517766  │車      │許來電要│由郵局帳戶│輛停放位│／                │        │
│  │          │前      │／      │        │求匯款3 │轉帳匯款  │置      │由丁○○提供車主聯│        │
│  │          │        │00000000│        │萬元    │5000 元   │        │絡方式，由己○○撥│        │
│  │          │        │77      │        │        │          │        │打電話向車主恫嚇稱│        │
│  │          │        │        │        │        │          │        │：若不出錢將車子贖│        │
│  │          │        │        │        │        │          │        │回，即將車輛解體變│        │
│  │          │        │        │        │        │          │        │賣等語，致受話人心│        │
│  │          │        │        │        │        │          │        │生畏怖，而依指示匯│        │
│  │          │        │        │        │        │          │        │款以尋回車輛      │        │
└─┴─────┴────┴────┴────┴────┴─────┴────┴─────────┴────┘
附表三：
┌──┬───┬────────────────────────┐
│編號│被害人│主                                            文│
├──┼───┼────────────────────────┤
│一  │高淑娟│甲○○、己○○共同攜帶兇器竊盜，各處有期徒刑陸月│
│    │      │，扣案之T 字起子壹支及手套壹雙均沒收之；又共同意│
│    │      │圖為自己不法之所有，以恐嚇使人將本人之物交付，未│
│    │      │遂，各處有期徒刑肆月，扣案之口罩肆個及門號為0938│
│    │      │517477號之行動電話機具壹支均沒收之。            │
├──┼───┼────────────────────────┤
│二  │盧俊宏│甲○○、己○○共同攜帶兇器竊盜，各處有期徒刑陸月│
│    │      │，扣案之T 字起子壹支及手套壹雙均沒收之；又共同意│
│    │      │圖為自己不法之所有，以恐嚇使人將本人之物交付，未│
│    │      │遂，各處有期徒刑肆月，扣案之口罩肆個及門號為0938│
│    │      │517477號之行動電話機具壹支均沒收之。            │
├──┼───┼────────────────────────┤
│三  │宋志輝│甲○○、己○○結夥三人以上，攜帶兇器竊盜，各處有│
│    │      │期徒刑柒月，扣案之T 字起子壹支及手套壹雙均沒收之│
│    │      │；又共同意圖為自己不法之所有，以恐嚇使人將本人之│
│    │      │物交付，各處有期徒刑柒月，扣案之口罩肆個及門號為│
│    │      │0000000000 號之行動電話機具壹支均沒收之。       │
│    │      │戊○○結夥三人以上，攜帶兇器竊盜，累犯，處有期徒│
│    │      │刑捌月，扣案之T 字起子壹支及手套壹雙均沒收之；又│
│    │      │共同意圖為自己不法之所有，以恐嚇使人將本人之物交│
│    │      │付，累犯，處有期徒刑捌月，扣案之口罩肆個及門號為│
│    │      │0000 000000 號之行動電話機具壹支均沒收之。      │
├──┼───┼────────────────────────┤
│四  │丙○○│甲○○、己○○結夥三人以上，攜帶兇器竊盜，各處有│
│    │      │期徒刑柒月，扣案之T 字起子壹支及手套壹雙均沒收之│
│    │      │。                                              │
│    │      │戊○○結夥三人以上，攜帶兇器竊盜，累犯，處有期徒│
│    │      │刑捌月，扣案之T 字起子壹支及手套壹雙均沒收之。  │
├──┼───┼────────────────────────┤
│五  │黃賢得│甲○○、己○○結夥三人以上，攜帶兇器竊盜，各處有│
│    │      │期徒刑柒月，扣案之T 字起子壹支及手套壹雙均沒收之│
│    │      │；又共同意圖為自己不法之所有，以恐嚇使人將本人之│
│    │      │物交付，各處有期徒刑捌月，扣案之口罩肆個及門號為│
│    │      │0000000000 號之行動電話機具壹支均沒收之。       │
│    │      │戊○○結夥三人以上，攜帶兇器竊盜，累犯，處有期徒│
│    │      │刑捌月，扣案之T 字起子壹支及手套壹雙均沒收之；又│
│    │      │共同意圖為自己不法之所有，以恐嚇使人將本人之物交│
│    │      │付，累犯，處有期徒刑玖月，扣案之口罩肆個及門號為│
│    │      │0000 000000 號之行動電話機具壹支均沒收之。      │
├──┼───┼────────────────────────┤
│六  │乙○○│甲○○、己○○結夥三人以上，攜帶兇器竊盜，各處有│
│    │      │期徒刑柒月，扣案之T 字起子壹支及手套壹雙均沒收之│
│    │      │；又共同意圖為自己不法之所有，以恐嚇使人將本人之│
│    │      │物交付，各處有期徒刑玖月，扣案之口罩肆個及門號為│
│    │      │0000000000 號之行動電話機具壹支均沒收之。       │
│    │      │戊○○結夥三人以上，攜帶兇器竊盜，累犯，處有期徒│
│    │      │刑捌月，扣案之T 字起子壹支及手套壹雙均沒收之；又│
│    │      │共同意圖為自己不法之所有，以恐嚇使人將本人之物交│
│    │      │付，累犯，處有期徒刑拾月，扣案之口罩肆個及門號為│
│    │      │0000000000 號之行動電話機具壹支均沒收之。       │
├──┼───┼────────────────────────┤
│七  │沈柏貞│甲○○、己○○共同意圖為自己不法之所有，以恐嚇使│
│    │      │人將本人之物交付，各處有期徒刑陸月，扣案之口罩肆│
│    │      │個及門號為0000000000號之行動電話機具壹支均沒收之│
│    │      │。                                              │
└──┴───┴────────────────────────┘


司法院資訊處製作；財團法人民間司法改革基金會備份。
